* Folded cascode OTA IDC with project PDK (run from project root: ngspice -b scene2/sim/folded_IDC_pdk.cir)
* 与套筒一致：使用 models/sky130.lib.spice
* PDK 子电路内部引用 __model（无 .0），但 pm3 只定义 __model.0，故需 include model alias 使 __model 指向 __model.0

* 1. 强制开启兼容模式（解决 ngspice 与 Sky130 PDK 兼容性问题）
.option ngbehavior=ltpsa

* 2. 补全 PDK 缺失的全局参数（解决 "could not find a valid modelname" 报错）
.param sky130_fd_pr__nfet_01v8__toxe_slope=0
.param sky130_fd_pr__nfet_01v8__vth0_slope=0
.param sky130_fd_pr__nfet_01v8__voff_slope=0
.param sky130_fd_pr__nfet_01v8__vth0_slope_spectre=1
.param sky130_fd_pr__nfet_01v8__voff_slope_spectre=1
.param sky130_fd_pr__pfet_01v8_lvt__toxe_slope=0
.param sky130_fd_pr__pfet_01v8_lvt__vth0_slope=0
.param sky130_fd_pr__pfet_01v8_lvt__voff_slope=0
.param sky130_fd_pr__pfet_01v8_lvt__vth0_slope_spectre=1
.param sky130_fd_pr__pfet_01v8_lvt__voff_slope_spectre=1
.param mult=1

.lib 'scene2/models/sky130.lib.spice' tt
.include 'scene2/sim/folded_nfet_model_alias.spice'
.include 'scene2/sim/folded_pfet_model_alias.spice'
.include 'scene2/sim/AMP.cir'

V1 VSS 0 dc=0
V0 VDD_SOURCE 0 dc=1.8
VMEAS VDD_SOURCE VDD 0

VIN Vinn 0 dc=0.9
VIP Vinp 0 dc=0.9

XI1 Vinp Vinn VDD VSS Vout AMP_FOLDED
C1 Vout 0 2.1e-12

.op
.CONTROL
run
op
print i(vmeas) > Idc_1.txt
.ENDC
.END
